【裁判字號】    95,上訴,3570
【裁判日期】    951116
【裁判案由】    兒童及少年性交易防制條例
【裁判全文】
臺灣高等法院刑事判決                95年度上訴字第3570號
上  訴  人  臺灣臺北地方法院檢察署檢察官
被      告  甲○○
上列上訴人因被告違反兒童及少年性交易防制條例案件，不服臺
灣臺北地方法院95年度訴字第828號，中華民國95年8月25日第一
審判決（起訴案號：臺灣臺北地方法院檢察署95年度速偵字第24
5 號），提起上訴，本院判決如下：
    主  文
原判決撤銷。
甲○○以電腦網路，刊登足以引誘、暗示促使他人為性交易之訊
息，處有期徒刑肆月，如易科罰金，以參佰元折算壹日。緩刑參
年。
    事  實
一、甲○○於民國95年5月4日下午 1時許，在臺北市○○區○○
    街359巷2弄4號3樓之住處，以家中電腦之網路設備連接至「
    UT網際空間」網站之「北部人聊天室」（網址：http://cha
    t.f1.com.tw ），再以「包養女生」代號，公開刊登足以引
    誘、暗示不特定女子為性交易之訊息，進入該眾人得共見共
    聞之聊天室內，進而與代號「好悶」之人談論有關包養代價
    為：「算月的吧」、「3 萬以內吧」、「SM」、「包養期間
    ……做愛會戴保險套嗎？會啊」、「可以玩腳色扮演嗎」、
    「像日本AV」等性交易對話，同時留下甲○○0000000000號
    行動電話號碼供聯絡之用，以圖達成性交易。嗣於同日下午
    11時15分，在臺北市大安區○○○路○段130號前，為警循線
    查獲。
二、案經臺北市政府警察局大安分局報請臺灣臺北地方法院檢察
    署檢察官偵查起訴。
    理  由
一、訊據被告甲○○坦承於上開時、地，以「包養女生」代號，
    在「UT網際空間」網站之「北部人聊天室」，與代號「好悶
    」之人談論包養代價為：「算月的吧」、「3 萬以內吧」、
    「SM」、「包養期間……做愛會戴保險套嗎？會啊」、「可
    以玩腳色扮演嗎」、「像日本AV」等對話，同時留下000000
    0000號行動電話號碼供聯繫等事實，核與卷附「北部人聊天
    室」聊天室網頁及電腦列印資料所載情節相符，復有行動電
    話晶片卡扣案可證，此部分事實堪以認定。
二、雖被告矢口否認有刊登足以引誘、暗示為性交易訊息之犯行
    ，辯稱：只是意在結交網友，且因上網人數眾多，乃於聊天
    室使用誇張代號藉以吸引他人。而與代號「好悶」之人對談
    中談及「算月」、「三月以內」等語，係於被動下答話，並
    無從事性交易之意圖。況與「好悶」對話時，係採私密留言
    方式，亦非公開聊天等語。惟查：
（一）被告於電腦網路上刊登前開內容之訊息，是否足以引誘、
      暗示促使人為性交易之訊息，應以訊息文字本身客觀意義
      為依據；而所謂客觀文義，應從社會一般大眾理解層面觀
      察，被告刊登訊息之目的，僅係有無從事性交易之犯意而
      已。按「包養女生」客觀文義，依當今社會一般人理解，
      係指包養之人提供被包養之女子金錢，或其他足以滿足被
      包養女子物質慾望之條件；被包養之女子則提供服務以為
      對價。惟若刊登訊息係意在徵求提供具生活價值之正當服
      務，一般人均有載明服務內容及代價，不會僅以「包養女
      生」之文字為之，因而社會大眾對於「包養女生」之客觀
      文義，均能認知係在從事性交易。被告辯稱「包養女生」
      之訊息，不足以引誘、暗示促使人為性交易，委無可採。
（二）被告以「包養女生」代號進入「北部人聊天室」後，即有
      「好悶」之人與被告對話。而被告於好悶之人問及「那是
      算月的??   還是?? 」，被告即答稱「算月的吧」、「三
      萬以內吧」、「一個月陪10天」等語；復於好悶詢問「包
      養期間……做愛會戴保險套嗎」，被告亦答稱「會啊」，
      同時詢問好悶「可以玩腳色扮演嗎」、「像日本AV」、「
      不會太誇張啦」等語，設被告自始並無從事性交易之意圖
      ，則於「好悶」之人詢問有關性交易細節時，被告縱屬被
      動回答，亦當斷然表明意在結交朋友，始合於常情。被告
      竟就性交易之代價、方式及期間等，詳細說明，足見被告
      係欲藉刊登「包養女生」訊息從事性交易無疑。又被告於
      本院自承以「包養女生」代號進入「北部人聊天室」，係
      處於公眾得見聞之狀態，復有該聊天室網頁及電腦列印資
      料在卷為憑。縱被告與「好悶」之人談論性交易細節時，
      係以密談方式進行，亦無解於被告公開刊登足以引誘、暗
      示促使人為性交易之訊息（即包養女生」之事實。被告辯
      稱並無意圖從事性交易，亦無公開之刊登，均無可採。
三、查兒童及少年性交易防制條例第29條之規定，係以行為人利
    用廣告物、出版品、廣播、電視、電子訊號、電腦網路或其
    他媒體，散佈、播送或刊登足以引誘、媒介、暗示或其他促
    使人為性交易之訊息者即足當之。依法條文義，係以該廣告
    物內容於客觀上有足以為引誘、媒介或暗示使人為性交易，
    使原本無性交易需求之人，因該廣告刊登文字內容之誘述而
    產生性交易慾望者均屬之，藉以防止助長淫風，淨化社會風
    氣，其所欲規範之對象，並非為性交易之人，其犯罪類型屬
    於舉動犯，只須著手於該種訊息散佈、播送或刊登之行為，
    即成立犯罪，不以結果之發生為必要。本件被告既已在網路
    上刊登上開訊息，自屬兒童及少年性交易防制條例第29條所
    規範之行為，被告是否實際發生性交易之結果，自非所問。
    事證明確，被告犯行堪以認定。
四、核被告所為，係犯兒童及少年性交易防制條例第29條之罪。
    原審認被告不構成犯罪，而為無罪之諭知，顯有違誤。公訴
    人上訴指摘及此，為有理由。原判決既有可議，自應由本院
    撤銷改判。爰審酌被告平日素行，犯罪動機、於電腦網路刊
    登足以引誘、暗示促使他人為性交易之訊息對社會風氣所生
    危害、犯罪後態度等一切情狀，量處有期徒刑 4月。又被告
    行為後，刑法第41條第 1項將易科罰金折算標準，由「得以
    一元以上三元以下折算一日」，修正為「新臺幣一千元、二
    千元或三千元折算一日」；而罰金罰鍰提高標準條例第 2條
    則於95年 4月28日廢止，並於95年7月1日施行；經比較新舊
    法結果，以舊法有利於被告，依刑法第2條第1項前段規定，
    應依修正前規定諭知易科罰金之折算標準。末查被告前未曾
    因故意犯罪受有期徒刑以上刑之宣告，有本院被告前案紀綠
    表在卷為憑。乃因一時失慮，致犯本案，經此科刑後，當足
    資警惕，信無再犯之虞，爰併宣告緩刑3年，以啟自新。
據上論斷，應依刑事訴訟法第369條第1項前段、第364條、第299
條第1項前段，兒童及少年性交易防制條例第29條，刑法第11條
前段、第2條第1項前段、修正前第41條第1項前段、第74條第1款
，修正前罰金罰鍰提高標準條例第2條，判決如主文。
本案經檢察官郭啟東到庭執行職務。
中    華    民    國    95    年    11    月    16    日
                  刑事第八庭審判長法  官  鄭文肅
                                  法  官  楊炳禎
                                  法  官  陳國文
以上正本證明與原本無異。
如不服本判決，應於收受送達後十日內向本院提出上訴書狀，其
未敘述上訴之理由者並得於提起上訴後十日內向本院補提理由書
（均須按他造當事人之人數附繕本）。
                                  書記官  蔡棟樑
中    華    民    國    95    年    11    月    16    日
附錄：本案論罪科刑法條全文
兒童及少年性交易防制條例第29條：
以廣告物、出版品、廣播、電視、電子訊號、電腦網路或其他媒
體，散布、播送或刊登足以引誘、媒介、暗示或其他促使人為性
交易之訊息者，處5年以下有期徒刑，得併科新台幣1百萬元以下
罰金。

司法院資訊處製作；財團法人民間司法改革基金會備份。
